臺灣臺南地方法院臺南簡易庭民事判決
110年度南簡字第1676號
原      告  楊再添  


被      告  蔡志遠  
上列當事人間請求侵權行為損害賠償事件，原告於刑事訴訟程序
（110年度簡字第1863號）提起刑事附帶民事訴訟（110年度簡附
民字第96號），經本院刑事庭移送前來，本院於民國111年1月3
日言詞辯論終結，判決如下：
    主      文
被告應給付原告新臺幣8,000元，及自民國110年8月21日起至清
償日止，按週年利率百分之5計算之利息。
原告其餘之訴及假執行之聲請均駁回。
本判決原告勝訴部分得假執行。被告如以新臺幣8,000元為原告
預供擔保後，得免為假執行。
    事實及理由
一、原告主張：被告與伊因腳踏車噴漆之細故起爭執，心生不悅
    ，竟基於公然侮辱之犯意，於民國110年5月25日18時30分許
    ，在臺南市○○區○○路0段0號小北百貨前，即不特定多數人得
    以共見共聞之空間，公然辱罵伊「幹你娘」，足以貶損伊之
    名譽、人格及社會評價，爰依民法第18條、第184條第1項、
    第2項前段、第195條第1項、第3項等規定，請求精神上之損
    害等語。並聲明：㈠被告應給付原告新臺幣(下同)120,000元
    ，及自刑事附帶民事起訴狀繕本送達翌日起至清償日止，按
    週年利率5%計算之利息。㈡願供擔保，請准宣告假執行。
二、被告則以：伊辱罵原告部分業經刑事判決，伊不爭執，惟本
    件實因原告行為所挑起，原告請求慰撫金之數額過高等語，
    以資抗辯。並聲明：㈠原告之訴駁回；㈡如受不利判決，願供
    擔保請准宣告免為假執行。
三、本院得心證之理由：
　㈠按因故意或過失，不法侵害他人之權利者，負損害賠償責任
    ；不法侵害他人之身體、健康、名譽、自由、信用、隱私、
    貞操，或不法侵害其他人格法益而情節重大者，被害人雖非
    財產上之損害，亦得請求賠償相當之金額。其名譽被侵害者
    ，並得請求回復名譽之適當處分，民法第184條第1項前段、
    第195條第1項分別規定甚明。原告主張被告於前揭時、地辱
    罵原告之事實，為被告所不爭執，且提出臺灣臺南地方檢察
    署檢察官110年度偵字第13706號聲請簡易處刑書為證，被告
    之行為經本院刑事庭以110年度簡字第1863號刑事簡易判決
    判處罰金2,000元，如易服勞役，以1,000元折算1日，現由
    本院刑事合議庭以110年度簡上字第229號案件審理中，亦經
    本院調閱該案電子卷宗審閱無訛，是原告依侵權行為之規定
    請求被告負侵權行為損害賠償之責，應屬有據。
　㈡按法院對於慰撫金之量定，應斟酌加害程度、兩造之身分地
    位經濟狀況等關係定之，亦即非財產上損害賠償，應以實際
    加害之情形、加害之程度、被害人所受精神上痛苦之程度、
    賠償權利人之身分、地位、經濟能力綜合判斷之。本件被告
    於不特定人得共見共聞處所，故意以「幹你娘」辱罵原告，
    足使原告受有人格尊嚴受貶低之難堪，有侮辱原告之意，使
    原告之人格評價受到貶抑，而侵害原告之名譽權，依前揭法
    條規定，自應就原告所受精神上之損害負賠償責任。本院審
    酌兩造於警詢時陳述之學經歷，本院依職權調閱之稅務電子
    閘門之兩造財產資料，及原告因被告故意行為所受損害程度
    等一切情狀，認原告請求被告賠償精神慰撫金於8,000元之
    範圍內，應屬相當；逾此數額之請求，則無理由。
四、綜上所述，原告依侵權行為之法律關係，請求被告給付8,00
    0元，及依民法第229條第2項、第233條第1項前段及第203條
    規定，請求自起訴狀繕本送達被告之翌日即110年8月21日起
    至清償日止，按週年利率5%計算之利息，均有理由，應予准
    許；逾此部分之請求及假執行之聲請，則均無理由，即應駁
    回。
五、本件係就民事訴訟法第427條第1項適用簡易程序所為被告敗
    訴之判決，依民事訴訟法第389條第1項第3款規定，應依職
    權宣告假執行；並依被告聲請併予諭知如被告以主文第3項
    後段所示之金額為原告預供擔保，得免為假執行。 
六、本件原告係利用刑事訴訟程序附帶提起民事請求，並由刑事
    庭裁定移送民事庭審理，依刑事訴訟法第504條第2項規定，
    原告無庸繳納裁判費，原告亦未於本院因追加等訴訟程序而
    繳納裁判費，自無庸為訴訟費用負擔之諭知。 
七、本件事證已臻明確，兩造其餘攻擊防禦方法及所舉證據，經
    審酌結果，與本件判決結論均無影響，爰不一一論述，附此
    敘明。
八、據上論結，本件原告之訴為一部有理由，一部無理由，判決
    如主文。
中　　華　　民　　國　　111 　年　　1 　　月　　20　　日
                  臺南簡易庭  法 官   施介元
以上正本係照原本作成。 
如不服本判決，應於送達後20日內，向本院提出上訴狀並表明上
訴理由（須附繕本）。如委任律師提起上訴者，應一併繳納上訴
審裁判費。
中　　華　　民　　國　　111 　年　　1 　　月　　20　　日
                              書記官   曾怡嘉